【裁判字號】    99,台上,4507
【裁判日期】    990715
【裁判案由】    違反毒品危害防制條例
【裁判全文】
最高法院刑事判決            九十九年度台上字第四五０七號
上  訴  人  甲○○
上列上訴人因違反毒品危害防制條例案件，不服台灣高等法院中
華民國九十九年四月二十九日第二審判決（九十九年度上訴字第
一三九一號，起訴案號：台灣板橋地方法院檢察署九十八年度毒
偵字第七九一一號），提起上訴，本院判決如下：
    主  文
上訴駁回。
    理  由
按刑事訴訟法第三百七十七條規定：上訴於第三審法院，非以判
決違背法令為理由，不得為之；是提起第三審上訴，應以原判決
違背法令為理由，係屬法定要件。如果上訴理由書狀並未依據卷
內訴訟資料具體指摘原判決不適用何種法則或如何適用不當，或
所指摘原判決違法情事，顯與法律規定得為第三審上訴理由之違
法情形不相適合時，均應認其上訴為違背法律上之程式，予以駁
回。本件原判決以上訴人甲○○因一行為同時施用第一、二級毒
品，經第一審法院判決後，提起第二審上訴，其上訴書狀僅泛稱
施用毒品行為具成癮性，本即反覆多次施行，伊前案所犯數罪經
定應執行刑結果，顯屬過重，本件請從輕量刑，資以平衡等語，
而未敘述具體之上訴理由；因認其上訴不合法律上之程式，予以
駁回，已於理由內論敘綦詳。從形式上觀察，並無判決違背法令
情形。查不服地方法院之第一審判決而上訴者，須提出上訴書狀
；上訴書狀應敘述具體理由，此為法定必備之程式。倘上訴書狀
或補充理由狀已敘述理由，但所敘述者並非具體理由，則屬上訴
不合法律上之程式，由第二審法院逕以判決駁回之。此觀刑事訴
訟法第三百五十條、第三百六十一條及第三百六十七條之規定自
明。上訴人之第二審上訴書狀所述各節，並未具體指摘第一審判
決有何足以影響判決本旨之不當或違法，與刑事訴訟法第三百六
十一條第二項所稱「具體理由」不符，原審予以駁回，尚無不合
。上訴意旨仍以原審就第一審處刑是否逾越比例原則乙端，未加
斟酌云云，執持陳詞任意指摘，難謂符合第三審上訴之法定要件
。其上訴為違背法律上之程式，應予駁回。至原判決認上訴人以
一行為尚同時施用第二級毒品罪之不得上訴第三審罪名部分，因
得上訴之施用第一級毒品重罪部分，上訴不合法，則此輕罪部分
，自無從適用審判不可分原則，併為實體上之審判，亦應從程序
上予以駁回。
據上論結，應依刑事訴訟法第三百九十五條前段，判決如主文。
中    華    民    國  九十九  年    七    月   十五   日
                      最高法院刑事第八庭
                          審判長法官  洪  文  章
                                法官  王  居  財
                                法官  郭  毓  洲
                                法官  黃  梅  月
                                法官  邱  同  印
本件正本證明與原本無異
                                      書  記  官
中    華    民    國  九十九  年    七    月   十九   日
                                                      Ｑ

司法院資訊處製作；財團法人民間司法改革基金會備份。
